【裁判字號】    98,易,98
【裁判日期】    980227
【裁判案由】    竊盜
【裁判全文】
臺灣屏東地方法院刑事判決                98年度易字第98號
公  訴  人  臺灣屏東地方法院檢察署檢察官
被      告  甲○○
上列被告因竊盜案件，經檢察官提起公訴（97年度偵緝字第10號
），被告於本院準備程序就被訴事實為有罪之陳述，經合議庭裁
定由受命法官獨任進行簡式審判程序，並判決如下：
    主  文
甲○○結夥三人以上攜帶兇器竊盜，處有期徒刑壹年肆月，減為
有期徒刑捌月，扣案之破壞剪壹支、美工刀陸支、刀片伍盒、活
動扳手壹支、十字起子壹支、大力鉗壹支、手電筒支、照明燈
貳個、膠帶伍捲、驗電筆壹支、置物袋個、手套壹雙均沒收。
    事  實
一、甲○○、陳耀文（另經臺灣屏東地方法院檢察署檢察官以96
    年度偵字第2739號為緩起訴處分確定）與趙進源（另經同署
    檢察官簽分偵辦）基於意圖為自己不法所有之犯意聯絡，因
    甲○○提議竊取國道三號公路橋樑下之電纜，經陳耀文與趙
    進源附和後，3 人即於民國96年4 月21日晚上10時許，由趙
    進源駕駛甲○○所承租車號XX-4222 號營業用小貨車搭載甲
    ○○，陳耀文則駕駛其母何瓊娟所有車號E8-8321 號自小客
    車跟隨在後，共同前往國道三號南下412 公里下方橋墩邊坡
    處，由陳耀文負責把風，由甲○○與趙進源持甲○○所有、
    客觀上具有危險性而可供兇器使用之破壞剪1 支、美工刀6
    支、刀片5 盒、活動扳手1 支、十字起子1 支、大力鉗1 支
    等工具，便於行竊用之手電筒3 支、照明燈2 個、膠帶5 捲
    、驗電筆1 支等工具，及礦泉水2 瓶、手電筒鏡面零件1個
    、短袖上衣1 件等物品，分裝於甲○○所有之置物袋3 個內
    爬上邊坡，自橋墩上橋樑間隙進入箱涵，竊取該路段之交通
    控制系統工程電纜600 公尺（重325 公斤）得逞。嗣甲○○
    與趙進源欲退出箱涵之際，因察覺警方抵達，遂將上開物品
    及竊得之電纜棄置現場而乘隙逃逸，陳耀文則於逃離時不慎
    自箱涵掉落地面，而於96年4 月22日凌晨2 時30分許，騎乘
    臨時竊取之腳踏車行經國道三號南下412 公里下方道路，為
    警發現其全身淤泥、形跡可疑而帶回詢問，並在現場扣得甲
    ○○所有之上開物品、竊得之電纜、陳耀文上開竊得之腳踏
    車1 輛，復在車號E8-8321 號自小客車內扣得甲○○所有之
    粗棉手套1 雙，循線查悉上情。
二、案經國道公路警察局第五警察隊報告臺灣屏東地方法院檢察
    署檢察官偵查起訴。
    理  由
一、按簡式審判程式之證據調查，不受刑事訴訟法第159 條第1
    項所定：「被告以外之人於審判外之言詞或書面陳述，不得
    作為證據。」之限制，此見同法第273 條之2 規定甚明。是
    本件證人即共犯陳耀文於警詢及偵訊時之陳述、證人乙○○
    於警詢時之陳述及出具之贓物認領保管單、國道公路警察局
    第五警察隊小隊長李照明出具之偵查職務報告，雖均屬被告
    以外之人於審判外所為之陳述，然依照前開法律規定，亦得
    作為證據，先予敘明。
二、上開犯罪事實，業據被告甲○○坦承不諱，並與證人即共犯
    陳耀文於警詢及偵訊時之陳述（見警卷第1 至8 頁、屏檢96
    年度偵字第2739號卷【下稱偵卷】第543 至546 頁）、證人
    乙○○於警詢時之陳述（見警卷第9 至10頁）互核相符，另
    有偵查職務報告1 紙（見偵卷第13頁）、搜索扣押筆錄1 份
    （見警卷第14至16頁）、扣押物品目錄表2 份（見警卷第17
    至19頁）、贓物認領保管單1 紙（見警卷第11頁）、租車契
    約影本1 紙（見警卷第12頁）、車籍作業系統查詢認可資料
    2 紙（見警卷第23至24頁）、現場及扣案物品照片影本220
    張（見警卷第26至30頁、第33至34頁，偵卷第23至85頁、第
    442 至481 頁）在卷可稽，復有破壞剪1 支、美工刀6 支、
    刀片5 盒、活動扳手1 支、十字起子1 支、大力鉗1 支、手
    電筒3 支、照明燈2 個、膠帶5 捲、驗電筆1 支、礦泉水2
    瓶、手電筒鏡面零件1 個、短袖上衣1 件、置物袋3 個、手
    套1 雙、腳踏車1 輛等扣案可憑，俱徵被告前揭不利於己之
    自白與事實相符，其犯行堪予認定，應依法論科。
三、按刑法第321 條第1 項第3 款所稱「兇器」，其種類並無限
    制，凡客觀上足以對人之生命、身體、安全構成威脅，具有
    危險性之兇器均屬之，且只須行竊時攜帶此種具有危險性之
    兇器已足，並不以攜帶之初有行兇之意圖為必要（最高法院
    79年度臺上字第5253號判例參照）。查被告持以行竊之破壞
    剪1 支、美工刀6 支、刀片5 盒、活動扳手1 支、十字起子
    1 支、大力鉗1 支，或具備銳利之切口，或材質堅硬而有把
    手便於易於握持運使，則該等物品在客觀上可對人之生命、
    身體、安全構成威脅，顯係具有危險性之兇器，已堪認定。
    核被告所為，係犯刑法第321 條第1 項第3 款、第4 款之結
    夥三人以上攜帶兇器竊盜罪。被告與陳耀文、趙進源有犯意
    聯絡及行為分擔，為共同正犯。爰審酌被告曾因施用毒品案
    件經觀察、勒戒、強制戒治及判刑確定執行完畢，有臺灣高
    等法院被告前案紀錄表1 份附卷可稽，素行不良，其正值壯
    年，竟不思正途謀生，主動邀集數人並備妥工具前往行竊，
    竊得長達600 公尺、重達325 公斤之高速公路交通控制系統
    工程電纜，其所為非僅侵害他人財產權益，並已危害道路交
    通安全，所生危害固非輕微，惟衡酌其犯罪經查獲後能坦認
    犯行，態度尚佳，且其學歷為國中畢業，現無固定收入，家
    中尚有二幼子在學等情狀，況刑事科刑判決旨在實現刑罰權
    之分配的正義，故法院對有罪被告之科刑，應符合罪刑相當
    之原則，使輕重得宜，罰當其罪，以契合社會之法律感情，
    查本案共同正犯陳耀文於偵查中曾矢口否認犯行，並教唆友
    人楊志文到庭為其作偽證，迄至98年1 月19日偵訊時始據實
    供出犯罪經過，仍可獲致檢察官對之為緩起訴處分一事，有
    96年5 月10日、96年10月9 日、96年10月29日、97年12月18
    日、98年1 月8 日、98年1 月19日各次偵訊筆錄、承辦檢察
    官之分案簽呈及臺灣屏東地方法院檢察署檢察官96年度偵字
    第2739號緩起訴處分書影本各1 份存卷可考（見偵卷第103
    至106 頁、第337 至339 頁、第355 至362 頁、第522 至52
    4 頁、第530 至534 頁、第543 至546 頁、第590 至591 頁
    ），是認公訴人對被告求刑3 年尚嫌過重，而量處如主文所
    示之刑，以示懲儆。又被告本件犯罪時間係在96年4 月24日
    之前，所犯雖屬中華民國96年罪犯減刑條例第3 條第1 項第
    15款所列之罪，惟所宣告之刑未逾有期徒刑1 年6 月，而被
    告係於96年11月7 日經臺灣屏東地方法院檢察署發布通緝、
    於96年12月15日緝獲，有該署通緝書及撤銷通緝書各1 紙在
    卷可佐（見屏檢96年度偵字第3160號卷第9 頁、97年度偵緝
    字第10號卷第33頁），亦無該條例第5 條所定不得減刑之情
    形，爰依同條例第2 條第1 項第3 款減其宣告刑二分之一。
四、扣案之破壞剪1 支、美工刀6 支、刀片5 盒、活動扳手1 支
    、十字起子1 支、大力鉗1 支、手電筒3 支、照明燈2 個、
    膠帶5 捲、驗電筆1 支、置物袋3 個、手套1 雙，均為被告
    所有供其犯本案所用之物，業據被告供承在卷（見本院卷第
    28頁左面），爰依刑法第38條第1 項第2 款諭知沒收；至扣
    案之礦泉水2 瓶、手電筒鏡面零件1 個、短袖上衣1 件均難
    認與本件竊盜犯行有何直接關連，扣案之腳踏車1 輛則係共
    犯陳耀文另行竊得之物，亦與本件竊盜犯行無關，尚無從諭
    知沒收，附此敘明。
據上論斷，應依刑事訴訟法第273 條之1 第1 項、第299 條第1
項前段，刑法第28條、第321 條第1 項第3 款、第4 款、第38條
第1 項第2 款，中華民國九十六年罪犯減刑條例第2 條第1 項第
3 款、第7 條，判決如主文。
本案經檢察官劉文賓到庭執行職務。
中    華    民    國    98    年    2     月    27    日
                   刑事第三庭  法  官  李珮妤
以上正本證明與原本無異。
如不服本判決應於收受判決後10日內向本院提出上訴書狀，並應
敘述具體理由；其未敘述上訴理由者，應於上訴期間屆滿後20日
內向本院補提理由書（均須按他造當事人之人數附繕本）「切勿
逕送上級法院」。
中    華    民    國    98    年    2     月    27    日
                               書記官  劉淑蓉
附錄本案論罪科刑法條：
中華民國刑法第321條第1項第3款、第4款
犯竊盜罪而有左列情形之一者，處6 月以上、5 年以下有期徒刑
：
三  攜帶兇器而犯之者。
四  結夥三人以上而犯之者。


司法院資訊處製作；財團法人民間司法改革基金會備份。
